【裁判字號】    95,訴,426
【裁判日期】    950322
【裁判案由】    毒品危害防制條例
【裁判全文】
臺灣高雄地方法院刑事判決               95年度訴字第426號
公  訴  人  臺灣高雄地方法院檢察署檢察官
被      告  甲○○
                  （現因另案於臺灣高雄第二監獄執行中）
上列被告因違反毒品危害防制條例案件，經檢察官提起公訴（94
年度毒偵字第8914號），本院合議庭裁定由受命法官獨任進行簡
式審判程序後，判決如下：
    主  文
甲○○施用第一級毒品，累犯，處有期徒刑柒月。扣案含有第一
級毒品海洛因成分之白粉（驗後淨重零點零玖公克）沒收銷燬之
。包裝前揭白粉之空包裝袋壹包（重零點壹玖公克），沒收。
    事  實
一、甲○○前因違反槍砲彈藥刀械管制條例案件，經臺灣高等法
    院以90年度上訴字第3140號判決判處有期徒刑1 年，檢察官
    不服提起上訴，經最高法院以91年度台上字第52 29 號駁回
    上訴確定；又因違反毒品危害防制條例案件，經本院以90年
    度鳳簡字第691 號判決判處有期徒刑5 月確定，上開2 罪經
    定應執行刑1 年4 月；復因違反毒品危害防制條例，經本院
    以92年度易字第346 號判決判處有期徒刑3 月確定而併予執
    行，於93年5 月27日假釋出監付保護管束，甫於93年8 月29
    日保護管束期滿，假釋未經撤銷以已執行論。
二、甲○○前於91年間因施用毒品案件，經檢察官聲請本院以91
    年度毒聲字第7439號裁定令入戒治處所施以強制戒治，嗣經
    本院以92年度毒聲字第2407號裁定停止戒治付保護管束而於
    92年5 月7 日釋放，嗣於92年12月10日保護管束期滿而強制
    戒治執行完畢。詎甲○○仍未戒除毒癮，基於施用第一級毒
    品海洛因之犯意，於前揭強制戒治執行完畢釋放後5 年內之
    94年10月4 日12時許，在高雄縣鳳山市○○里○○路9 號住
    處，以將海洛因摻水以注射針筒注射入體內之方式，施用第
    一級毒品海洛因1 次，為警於94年10月7 日15時20分許，在
    高雄縣鳳山市○○路與成功路口查獲，並扣得含有第一級毒
    品海洛因成分之白粉1 包（驗後淨重0.09公克，空包裝重
    0.19公克）。
二、案經高雄縣政府警察局鳳山分局報請臺灣高雄地方法院檢察
    署檢察官偵查起訴。
    理  由
一、(一)上揭犯罪事實，業據被告甲○○於本院審理時為有罪陳述
    ，(二)核與被告於94年10月7 日17時許為警查獲所採集尿液，
    經送驗結果呈嗎啡（為海洛因經人體代謝反應物）陽性反應
    ，此有臺灣檢驗科技股份有限公司94年10月26日編號KH20
    05A0000000號尿液檢驗報告（見94毒偵8914號卷第11頁）1
    紙在卷可稽。(三)又扣案白粉，經送驗結果，確含有海洛因成
    分，復有法務部調查局95年1 月25日調科壹字第220021948
    號鑑定通知書1 紙（見94毒偵8914號卷第9 頁）可稽。(四)又
    被告前於91年間因施用毒品案件，經檢察官聲請本院以91年
    度毒聲字第7439號裁定令入戒治處所施以強制戒治，嗣經本
    院以92年度毒聲字第2407號裁定停止戒治付保護管束而於92
    年5 月7 日釋放，嗣於92年12月10日保護管束期滿而強制戒
    治執行完畢之事實，亦有臺灣高等法院被告前案紀錄表及臺
    灣高雄地方法院檢察署刑案資料查註紀錄表、本院91年度毒
    聲字第7439號裁定、92年度毒聲字第2407號裁定、臺灣高雄
    第二監獄92年5 月23日雄檢楠簡九十二戒執護八０二字第
    32537 號函、臺灣高雄地方法院檢察署觀護人92年12月11日
    簽呈各1 份在卷足參，是本件被告甲○○於強制戒治執行完
    畢釋放後5 年內再犯本件施用毒品之犯行事證明確，應依法
    論科。
二、(一)查海洛因係毒品危害防制條例第2 條第2 項第1 款明定之
    第一級毒品，核被告甲○○所為，係犯毒品危害防制條例第
    10 條 第1 項之施用第一級毒品罪，被告持有第一級毒品之
    行為已為其施用之高度行為所吸收，不另論罪。(二)又被告甲
    ○○前因違反槍砲彈藥刀械管制條例案件，經臺灣高等法院
    以90年度上訴字第3140號判決判處有期徒刑1 年，檢察官不
    服提起上訴，經最高法院以91年度台上字第52 29 號駁回上
    訴確定；又因違反毒品危害防制條例案件，經本院以90年度
    鳳簡字第691 號判決判處有期徒刑5 月並確定，上開2 罪經
    定應執行刑1 年4 月；復因違反毒品危害防制條例，經本院
    以92年度易字第346 號判決判處有期徒刑3 月確定而併予執
    行，於93年5 月27日假釋出監付保護管束，甫於93年8 月29
    日保護管束期滿，假釋未經撤銷以已執行論，有臺灣高等法
    院被告前案紀錄表在卷可參，其於執行完畢後5 年內再犯本
    件犯行，為累犯，應依刑法第47條之規定加重其刑。(三)爰審
    酌被告前經強制戒治、停止戒治付保護管束，竟仍不知悔改
    ，無堅定戒癮之意志，惟其行為尚未危害他人及其犯後坦承
    犯行，態度尚稱良好等一切情狀，量處如主文所示之刑。(四)
    (1)扣案含有第一級毒品海洛因成分之白粉（驗後淨重為0.09
    公克），業據被告於本院審理時坦承係供其為本案施用第一
    級毒品海洛因犯行所用（見本院95年3 月15日審判筆錄第3
    頁），應依毒品危害防制條例第18條第1 項前段之規定，沒
    收銷燬之。至於送驗耗費之海洛因部分，既已滅失不存在，
    自無宣告沒收銷燬之必要。(2)扣案之包裝前揭含有第一級毒
    品成分之白粉之空包裝袋1 包（重0.19公克），因既已經法
    務部調查局鑑定報告秤出不含毒品之重量，自難稱無法與毒
    品析離，且據被告於本院審理時坦承係供其為本案施用第一
    級毒品海洛因犯行所用（見本院95年3 月15日審判筆錄第3
    頁），爰依刑法第38條第1 項第2 款之規定宣告沒收。
據上論斷，應依刑事訴訟法第273條之1第1項、第299條第1項前
段，毒品危害防制條例第10條第1 項、第18條第1 項前段，刑法
第11條、第47條，判決如主文。
本案經檢察官乙○○到庭執行職務
中    華    民    國    95    年    3     月    22    日
                  刑事第十一庭  法  官  楊智守
以上證明與原本無異。
如不服本判決，應於判決送達後10日內，向本院提出上訴狀。
中    華    民    國    95    年    3     月    22    日
                                書記官  王美玲
附錄本案論罪科刑法條：
毒品危害防制條例第10條
施用第1級毒品者，處6月以上5年以下有期徒刑。
施用第2級毒品者，處3年以下有期徒刑。


司法院資訊處製作；財團法人民間司法改革基金會備份。
